【裁判字號】    95,訴,627
【裁判日期】    951020
【裁判案由】    違反廢棄物清理法
【裁判全文】
臺灣雲林地方法院刑事協商判決           95年度訴字第627號
公  訴  人  臺灣雲林地方法院檢察署檢察官
被      告  丁○○
                    國民
選任辯護人  張育誠律師
            簡承佑律師
上列被告等因違反廢棄物清理法案件，經檢察官提起公訴（95年
度偵字第4052號），檢察官聲請法院改依協商程序而為判決，本
院認為適當，同意由法官一人獨任進行協商判決程序，判決如下
：
    主  文
丁○○共同未依廢棄物清理法規定領有廢棄物清除許可文件，從
事廢棄物清除，處有期徒刑壹年陸月，緩刑貳年。
一、犯罪事實：
    丁○○受金海龍股份有限公司（以下稱金海龍公司）委託，
    代為集運與金海龍公司訂有「畜牧場動物屍體、胎衣等之廢
    棄物清除處理合約書」事業之廢棄物至金海龍公司化製，明
    知其僅能載運與金海龍公司訂定契約之事業所產出之事業廢
    棄物予金海龍公司處理，且其與丙○○、乙○○（另經本院
    各判處有期徒刑1 年10月）均明知從事廢棄物清除、處理業
    務者，應向直轄市、縣（市）主管機關或中央主管機關委託
    之機關申請核發公民營廢棄物清除、處理機構許可文件後，
    始得受託清除、處理廢棄物業務。丁○○、丙○○、乙○○
    三人並未依廢棄物清理法第41條第1 項規定領有廢棄物清除
    許可文件，即基於從事清除廢棄物之犯意聯絡，乙○○、丙○○先於95年07月中旬，以每月新臺幣（下同）1, 000元代
    價，受雲林縣麥寮鄉後安村附近某養豬場委託，為該養豬場
    清除豬皮、豬骨、內臟、豬頭、豬腳等豬屠體下料之事業廢
    棄物，並自95年07月中旬後某日起至95年08月03日止，由丙○○、乙○○二人一起駕駛乙○○所有車號4721-M A號自用
    小貨車，每星期至該養豬場收集載運上開事業廢棄物1 次，
    先後共計3 次，再共同或由丙○○單獨駕駛乙○○所有上開
    自小貨車，將所收集廢棄物載運至丁○○位於雲林縣土庫鎮
    奮起里秀潭287-6 地號土地上廢棄豬舍棄置，丁○○再將之
    混充為與金海龍公司訂有委託清除廢棄物契約之事業所產出
    之事業廢棄物，以其車號8R-916號框式傾卸式集運車載往金
    海龍公司化製，於95年08月03日下午03時許，乙○○及丙○○正將至上開養豬場收集之廢棄物，運至丁○○所有上開廢
    棄豬舍時，適為嘉義憲兵隊與雲林縣違法屠宰查緝小組成員
    當場查獲，並在4721-MA 號自小貨車上查獲分解完肉塊、勒
    排4 簍、豬腳2 簍、內臟1 簍；在廢棄豬舍內查獲豬頭、豬
    皮、豬腳等2 簍；在車號8R-916號框式傾卸式集運車上查獲
    正在吊載之半截大隻病死母豬（以上廢棄物總重2270公斤）
    。
二、證據名稱：
(一)、雲林縣查獲未經屠宰衛生檢查之屠體、內臟處理指示暨紀錄
    、雲林縣違法屠宰聯合查緝小組檢查紀錄表各1 份。
(二)、現場照片15張。
(三)、嘉義憲兵隊偵辦違反食品衛生管理法等案訪查報告1份。
(四)、地磅單1紙。
(五)、雲林縣衛生局檢驗報告書1份。
(六)、行政院農業委員會動植物防疫檢疫局95年08月18日防檢六字
    第0951502431號函。
(七)、95年度金海龍公司與委託化製畜牧場合約書。
(八)、化製原料運輸車查驗申請書1紙。
(九)、全聖交通有限公司委託丁○○代理查驗化製原料運輸車之委
    託書1份。
(十)、95年度金海龍公司與委託化製畜牧場合約書名冊1紙。
(十一)、經濟部工廠登記證影本1紙。
(十二)、經濟部公司執照影本1紙。
(十三)、被告丁○○於警詢、丙○○、乙○○於警詢、檢察官面前之
    供述筆錄。
(十四)、被告於本院審理時之自白。
三、應適用之法條：
(一)、刑事訴訟法第455 條之2 、第299 條第1 項前段、第455 條
    之8 、第454 條第1 項。
(二)、廢棄物清理法第46條第1 項第4 款，刑法第11條、第28條、
    第74條第1 項第1 款。
四、協商判決有刑事訴訟法第455 條之4 第1 項第1 款於本訊問
    程序終結前，被告撤銷協商合意或檢察官撤回協商聲請者；
    第2 款被告協商之意思非出於自由意志者；第4 款被告所犯
    之罪非第455 條之2 第1 項所得以協商判決者；第6 款被告
    有其他較重之裁判上一罪之犯罪事實者；第7 款法院認應諭
    知免刑或免訴、不受理者情形之一及違反同條第2 項「法院
    應於協商合意範圍內為判決；法院為協商判決所科之刑，以
    宣告緩刑、二年以下有期徒刑、拘役或罰金為限。」之規定
    外，不得上訴。
五、本件如得上訴，而如不服本件判決，得自收受判決送達之日
    起10日內，向本院提出上訴狀（須附繕本），上訴於第二審
    法院。
本案經檢察官甲○○到庭執行職務。
中    華    民    國    95    年    10    月    20    日
                  刑事第四庭    法  官  李秋瑩
以上正本證明與原本無異。
                                書記官  邱明通
中    華    民    國    95    年    10    月    20    日
附錄本案論罪科刑法條全文：
廢棄物清理法第46條
有下列情形之一者，處 1 年以上 5 年以下有期徒刑，得併科新
臺幣 3 百萬元以下罰金：
一、任意棄置有害事業廢棄物。
二、事業負責人或相關人員未依本法規定之方式貯存、清除、處
    理或再利用廢棄物，致污染環境。
三、未經主管機關許可，提供土地回填、堆置廢棄物。
四、未依第 41 條第 1 項規定領有廢棄物清除、處理許可文件，
    從事廢棄物貯存、清除、處理，或未依廢棄物清除、處理許
    可文件內容貯存、清除、處理廢棄物。
五、執行機關之人員委託未取得許可文件之業者，清除、處理一
    般廢棄物者；或明知受託人非法清除、處理而仍委託。
六、公民營廢棄物處理機構負責人或相關人員、或執行機關之人
    員未處理廢棄物，開具虛偽證明。


司法院資訊處製作；財團法人民間司法改革基金會備份。
